【裁判字號】    92,上易,753
【裁判日期】    920326
【裁判案由】    傷害
【裁判全文】
臺灣高等法院刑事判決                            九十二年度上易字第七五三號
    上  訴  人  臺灣臺北地方法院檢察署檢察官
    被      告  乙○○
右上訴人因被告傷害案件，不服臺灣台北地方法院九十二年度易字第二二七號，中華
民國九十二年二月十二日第一審判決（起訴案號：臺灣台北地方法院檢察署九十一年
度偵緝字第一五八八號）提起上訴，本院判決如左：
    主  文
原判決撤銷，發回臺灣臺北地方法院。
    理  由
一、公訴意旨略以：被告乙○○於民國（下同）八十九年四月二十九日十二時五十分
    許，在臺北市中正區○○○路○段七號前，因讓車問題與告訴人甲○○發生口角
    爭執，被告竟基於傷害之犯意，持球棒毆打告訴人之手及臉部，致告訴人受有右
    上肢多處瘀傷、左上肢多處瘀傷和腫傷、臉部瘀傷之傷害。因認被告涉犯刑法第
    二百七十七條第一項之傷害罪嫌等語。
二、原判決認以：本件被告之住、居所地均在台北縣蘆洲鄉○○街五十八號四樓，有
    卷附被告之
    所指被告傷害告訴人身體之犯罪地，位於台北市○○○路○段七號前，查該處屬
    於台北市大同區，有本院卷附郵政區號線上查詢系統資料一紙可稽。起訴書載稱
    該處屬於台北市中正區，應有誤會。此外，被告於本案繫屬時（即九十二年一月
    十四日），因另案在臺灣台北看守所附設勒戒處所執行觀察勒戒，亦有法務部在
    監
    參諸前揭說明，本院對於被告被訴本件傷害案件應無管轄權，公訴人誤向本院起
    訴，尚有未合，爰不經言詞辯論，逕為管轄錯誤之判決，並諭知移送於有管轄權
    之臺灣板橋地方法院，固非無據。
三、惟按案件由犯罪地或被告之住所、居所或所在地之法院管轄，刑事訴訟法第五條
    第一項定有明文。而刑事訴訟法第五條第一項所謂被告之所在地，應以案件繫屬
    於法院時，被告身體所在之處所為判斷時點，亦有司法院院解字第三八二五號解
    釋可參。又被告身體處所所在之原因，無論係出於自由或強制皆非所問，查臺灣
    臺北看守所依看守所組織條例第一條第一項之規定，係隸屬於臺灣臺北地方法院
    檢察署，自應認為係在臺灣臺北地方法院所在地，此有最高法院八十七年度台非
    字第三七○號判決可資參照，是被告於九十二年一月十四日本案繫屬時，因違反
    毒品危害防制條例案件，在臺灣臺北看守所附設戒治處所執行觀察勒戒中，依前
    開說明，臺灣臺北地方法院自有管轄權。原審未詳勾稽，遽認其對被告被訴本件
    傷害案件應無管轄權，而為管轄錯誤之判決，認事用法容有未洽，檢察官上訴意
    旨執此指摘原判決不當，為有理由，應由本院將原判決撤銷，發回原審法院另為
    妥適之審理裁判，並不經言詞辯論為之。
據上論斷，應依刑事訴訟法第三百六十九條第一項但書、第三百七十二條，判決如主
文。
中      華      民      國    九十二    年      三      月    二十六    日
                              臺灣高等法院刑事第十二庭
                                  審判長法  官  劉  景  星
                                        法  官  沈  宜  生
                                        法  官  陳  志  洋
右正本證明與原本無異。
不得上訴。
                                        書記官  蔡  佩  珊
中      華      民      國    九十二    年      三      月    二十八    日


司法院資訊處製作；財團法人民間司法改革基金會備份。
